---
title: R爬上海疫情数据简单可视化分析
author: Luo Fei
date: '2022-03-24'
slug: covidsh
categories:
  - 中文
tags:
  - Tec
  - R
output:
    blogdown::html_page:
        number_sections: false 
math: true
showToc: true
TocOpen: false
toc-title: "目录"
draft: false
hidemeta: false
comments: false
description: "无责任猜测。"
canonicalURL: ""
disableShare: false
hideSummary: false
searchHidden: false
ShowReadingTime: false
ShowBreadCrumbs: true
ShowPostNavLinks: true
cover:
    image: "" # image path/url
    alt: "<alt text>" # alt text
    caption: "<text>" # display caption under cover
    relative: false # when using page bundles set this to true
    hidden: true # only hide on current single page    
---

```{r,setup,include=FALSE}
library(tidyverse)
options(digits = 3)

##knitr设置
knitr::opts_chunk$set(
  prompt = FALSE,
  comment = "#",
  results = "markup",
  error = FALSE,
  message = FALSE,
  fig.align = "center",
  collapse = FALSE,
  tidy = TRUE,
  echo = F,
  message = F,
  results = "hide",
  warning = F
  )

```
今天本地的疫情终于没有增加，抽了点时间关注其他地区的疫情形势。看官方通报的数据，对曾经的模范城市的疫情有兴趣，决定来简单看看。

# 数据获取

## 数据来源

要获取准确的数据，当然是上官方网站。打开上海市卫健委的官网(https://markdown.com.cn/basic-syntax/)，疫情数据公告都在“新闻发布”栏目中，再仔细一看，疫情信息的标题中就包含了所有新增、确诊数据。真是太方便了。新闻页面也是连续的以`_[num]`为页码的编号，这种页面爬起来不要太省事。

## R包

首先加载需要用到的包，主要使用`rvest`包获取静态网页信息，谷歌浏览器`selectorgadget`插件获取需要信息的节点，`tidyverse`整理数据，绘图，`lubridate`包处理日期变量。

```{r, eval=TRUE, include=TRUE, warning=FALSE, echo=TRUE}
library(rvest)
library(tidyverse)
library(lubridate)

```

## 主页信息获取

使用`selectorgadget`在网页上找到需要的变量“时间”和“标题”，对应的node分别是`.time`和`.list-data a`，使用`rvest`抓取后，转为文本存储在列表中。


```{r, eval=FALSE, echo=TRUE}
## 设置url
url <- "https://wsjkw.sh.gov.cn/xwfb/index.html"
## 获取首页信息
content <- read_html(url)
reportdate <- content %>%  html_nodes(".time") %>% html_text() %>% as.Date.character()
title <-  content %>% html_nodes(".list-date a") %>% html_text() 
basedata <- tibble(reportdate = reportdate, title = title)

```

## 爬取所有数据

上海的疫情变化主要从3月开始，但为了查看之前的变化，是否输入病例压力增大导致本次疫情，因此爬取了2到200页到的数据。使用`for`循环，`rbind`组合成基础数据。

```{r, eval=FALSE, echo=TRUE}
##使用循环爬取2到200也网页信息

for (i in 2:200) {  
  url = paste0("https://wsjkw.sh.gov.cn/xwfb/index_", i, ".html")
  content <- read_html(url)
  reportdate <- content %>%  html_nodes(".time") %>% html_text() %>% as.Date.character()
  title <-  content %>% html_nodes(".list-date a") %>% html_text() 
  basedata <- basedata %>% rbind(  tibble(reportdate = reportdate, title = title))
}
## 写出数据
write.csv(basedata,"data/basedata.csv")

```

## 数据清洗

这一步比较麻烦的是对标题中日期字符的整理。使用`str_extract_all`命令后提取的日期，变成了列表。再合并为向量形势的日期格式数据时出了点麻烦。最后使用了笨办法`for`循环`unlist`后再`paste0`合并。其实直接用标题前的日期-1没什么大的误差，主要是在跟自己较劲搞得这么麻烦。

```{r, include=FALSE, message=FALSE}
basedata <- read.csv("data/basedata.csv")
## 筛选出包含疫情信息的标题
sh01 <-  basedata %>% filter(str_detect(title, "新冠肺炎确诊病例"))

## 统一规范标题中的关键字段
sh01 <-  sh01 %>% mutate(
  title = if_else(str_detect(title, "本地"), str_replace(title, "本地", "本土"), title)
)
##空格替换为逗号，方便拆分。
sh01 <-  sh01 %>% mutate(
  title = str_replace_all(title, " +", "，")
)
## 跟excel类似的拆分列
sh01 <-  sh01 %>% separate(title,
                  into = c("日期", "新增确诊", "新增无症状", "新增境外确诊输入", "新增境外无症状输入", 
 
                                                     "治愈", "解除"), sep = "，")
## 提取变量中的数字，生成新变量
sh01 <-  sh01 %>% mutate(
  across(新增确诊:解除, ~ str_extract(.x, "[0-9]+"), .names = "{.col}_病例数")
)
## 麻烦的合并日期
caselist <- str_extract_all(sh01$日期, "\\d+")
casedate <- c()

for (i in 1:length(caselist)) {
  
  casedate[i] <- caselist[i] %>% unlist() %>% paste0(collapse = "-")
  
}

casedate <- as.Date.character(casedate)

sh01 <-  sh01 %>% mutate(
  caserepdate  = casedate
)

## 统一更列名

sh02 <-  sh01 %>% select(reportdate, caserepdate, contains("病例数"))

## 计算本地感染者合计
sh02 <-  sh02 %>% mutate(
  across(新增确诊_病例数:解除_病例数, as.numeric)
)
## 替换缺失值为0
sh02 <-  sh02 %>% mutate(
  across(新增确诊_病例数:解除_病例数, ~ replace_na(., 0))
)

## 计算感染者合计
sh02 <- sh02 %>% mutate(
  新增本地感染_病例数 = 新增确诊_病例数 + 新增无症状_病例数,
  新增境外输入感染_病例数 = 新增境外确诊输入_病例数 + 新增境外无症状输入_病例数,
  reportdate = as.Date.character(reportdate),
  检出阳性日期 = reportdate - 1
)


## 转换为长数据

sh_long <-  sh02 %>% pivot_longer(cols =  contains("病例数"), names_to = "感染者类型", values_to = "病例数" )

## 去除列名后缀
sh_long <-  sh_long %>% mutate(
  感染者类型 = str_replace(感染者类型, "_病例数", ""),
  )


```

# 好了，开始分析吧

## 先画个简单的图看看大趋势

以报告感染者类型为颜色看，从20年1月到21年12月期间，上海的感染人数几乎在处于一个长期稳定的状态，从2022年3月开始呈直升飞机式的增长。奇怪的是中间咋有个空白区，没有数据。查看原始网页，发现网站从2021年11月6日-2022年1月1日没有更新数据。这是一个奇怪的现象。不过没关系，这不影响我们后面的分析，~~这对原因分析有很大关系~~。

```{r, results='asis'}

sh_long %>% ggplot(aes(x = 检出阳性日期, y = 病例数, col = 感染者类型)) +
  geom_point(alpha = 0.2) + 
  scale_x_date(date_breaks = "3 month", date_labels = "%y-%m")
```

##  输入感染者的趋势


对上海这波疫情有个合理的猜测是，1月初上海接纳大量某地的航班的，导致上海市输入疫情压力陡增，再加上Omicron变异株超强传播能力，双重压力下导致这个模范城市失守。好吧，我们来看看是否能验证输入压力陡增这个猜测。从图上看好像跟上图颇像，鉴于确诊和无症状都属与感染这，下一步我们把本地和输入的感染者的合计数的变化可视化看看。

```{r, results='asis'}

sh_long %>% filter( str_detect(感染者类型 , "境外")  ) %>% 
  ggplot(aes(x = 检出阳性日期, y = 病例数, col = 感染者类型)) +
  geom_point(alpha = 0.2) + 
  scale_x_date(date_breaks = "3 month", date_labels = "%y-%m")

```

## 感染者总数

先用二者做个散点图看看,如图，完全看不出啥关系啊。。。。输入感染者较多的时候，反而本地感染处于低水平。这个图像，线性回归暂时也不考虑。我们还是从感染者数量和时间的关系看看。



```{r, results='asis'}
sh_long %>% filter(检出阳性日期 > as.Date("2022-2-11")) %>% 
  filter(感染者类型 == "新增境外输入感染"|感染者类型 == "新增本地感染") %>% 
  select(检出阳性日期, 感染者类型, 病例数) %>% pivot_wider(names_from = 感染者类型, values_from = 病例数) %>% 
  ggplot() +
  geom_point(aes(x = 新增本地感染, y = 新增境外输入感染))
```

画出来如下，大致能看从1月到3月二者都在上升，但到了3月后，二者分道扬镳了。
```{r, results='asis'}
sh_long %>% filter(感染者类型 == "新增境外输入感染"|感染者类型 == "新增本地感染")  %>% 
  ggplot(aes(x = 检出阳性日期, y = 病例数, col = 感染者类型)) +
  geom_point(alpha = 0.5) + 
  geom_line(alpha = 0.5) +
  scale_x_date(date_breaks = "3 month", date_labels = "%y-%m") 

```

## 2022年1到三月


我们把时间尺度拉大到2月中旬到3月看看。放大后（下图1）可以看到从2月10日起到2月21日之间，二者几乎是呈线性相关，到2月22日，输入感染人数开始上升，此时上海本地感染数量仍然无幅度的改变，处于平稳状态，此时输入感染者数量是大于本地感染。

为了更仔细看清楚变化情况，我们将y轴的数量调整至0-100例（下图2），这时候能清楚看到每天的变化。3月6日左右，二者数量出现了反转，本地感染者数量快速上升，并大幅度超过输入感染者。

```{r results='asis'}
fig1 <- sh_long %>% filter(检出阳性日期 > as.Date("2022-2-11")) %>% filter(感染者类型 == "新增境外输入感染"|感染者类型 == "新增本地感染")  %>% 
  ggplot(aes(x = 检出阳性日期, y = 病例数, col = 感染者类型)) +
  geom_point(alpha = 0.5) + 
  geom_line(alpha = 0.5) +
  scale_x_date(date_breaks = "1 week", date_labels = "%m-%d") +
  theme(legend.position = "top")
fig2 <- sh_long %>% filter(检出阳性日期 > as.Date("2022-2-11")) %>% filter(感染者类型 == "新增境外输入感染"|感染者类型 == "新增本地感染")  %>% 
  ggplot(aes(x = 检出阳性日期, y = 病例数, col = 感染者类型)) +
  geom_point(alpha = 0.5) + 
  geom_line(alpha = 0.5) +
  scale_x_date(date_breaks = "1 week", date_labels = "%m-%d") +
  ylim(c(0,100)) + theme(legend.position = "none")
fig1 
fig2

```

# 简单总结

从上面的简单分析可得知，上海市境外输入感染者数量，从去年2月20日左右开始上升，增加的幅度从平均12例左右，到2月24左右达到85例左右。确实存在一个数量快速增加的阶段，之后过了大概一周的时间上海本地感染者开始快速上升，我们不得不猜测这二者之间可能存在某种联系。最后一张图添加了平滑曲线，做一个大致的预测。从图可见上海这一次疫情新增病人数量仍未到达所谓的“拐点”~~没爬错数据~~。随着检测人数的增加，防控措施的进一步加码和落实，相信这一波疫情会逐渐得到控制。

```{r, results='asis'}
covidsh <-  sh_long %>% filter(reportdate > as.Date.character("2022-3-1")) %>% 
  ggplot(aes(x = 检出阳性日期, y = 病例数, col = 感染者类型)) +
  geom_line(size = 1) +
   geom_point( size = 0.5)+
  geom_smooth(aes(group = 感染者类型 ) , col = "grey", linetype = "dashed", alpha = 0.2, se = T) +
  scale_x_date(date_breaks = "2 day", date_labels = "%m/%d") +
  theme_bw() +
  theme(
        axis.text = element_text(size = 12),
        legend.title = element_blank(),
        legend.text = element_text(size = 12),
        panel.grid = element_blank(),
        legend.position = "top")
covidsh
```






